臺灣臺北地方法院刑事判決　　　　　　　 96年度訴字第743號
公　訴　人　臺灣臺北地方法院檢察署檢察官
被　　　告　甲○○
　　　　　　　　　　（現因另案於臺灣臺北監獄臺北分監執行
上列被告因違反毒品危害防制條例案件，經檢察官提起公訴（96
年度毒偵字第1252、1253號），嗣於準備程序中被告就被訴事實
為有罪之陳述，經本院合議庭認為適當後，裁定由受命法官獨任
進行簡式審判程序，判決如下：
    主      文
甲○○施用第一級毒品，累犯，處有期徒刑柒月，扣案之第一級
毒品海洛因（淨重零點壹零公克）沒收銷燬，包裝前開第一級毒
品海洛因之包裝袋壹個（重零點貳壹公克），沒收；又施用第一
級毒品，累犯，處有期徒刑柒月，扣案之第一級毒品海洛因（淨
重零點貳柒公克）沒收銷燬，包裝前開第一級毒品海洛因之包裝
袋壹個（重零點壹捌公克），沒收。應執行有期徒刑壹年，扣案
之第一級毒品海洛因（淨重零點壹零公克及淨重零點貳柒公克）
沒收銷燬，包裝前開第一級毒品海洛因之包裝袋貳個（重零點貳
壹公克及重零點壹捌公克），沒收。
    事  實
一、甲○○前因施用毒品案件，經本院於民國91年12月10日以91
    年度訴字第923 號判處有期徒刑一年二月，再經臺灣高等法
    院於92年2月10日以92年度上訴字第194號判決駁回上訴，並
    於92年3月25日確定；復因竊盜案件，經本院於92年8月22日
    以92年度易字第1237號判處有期徒刑十一月，並於92年09月
    19日確定。嗣經入監接續執行上開有期徒刑後，於94年01月
    11日假釋出監，並於94年06月11日因縮短刑期且假釋期滿未
    經撤銷而以執行完畢論。
二、甲○○前另因施用毒品案件，經臺灣高等法院裁定送觀察、
    勒戒後，因認有繼續施用毒品之傾向，再經該法院裁定令入
    戒治處所施以強制戒治，而於87年07月20日入所戒治，其後
    於87年11月25日停止戒治並付保護管束，而於88年07月19日
    保護管束期滿，視為強制戒治期滿，並經臺灣高等法院於88
    年08月13日以87年度上訴字第1819號判決免刑確定。甲○○
    於上開強制戒治執行完畢釋放後之五年內，又因施用毒品案
    件，經本院以91年度訴字第923 號判處有期徒刑一年二月確
    定，且經本院以90年度毒聲字第2156號裁定送觀察、勒戒後
    ，因認有繼續施用毒品之傾向，復經本院以90年度毒聲字第
    2537號裁定令入戒治處所施以強制戒治，嗣於91年08月16日
    停止戒治並付保護管束，於91年10月03日戒治期滿執行完畢
    。復於95年12月13日中午12時許，在其臺北縣板橋市○○路
    276之5 號2樓住處，以針筒注射海洛因之方式，施用第一級
    毒品海洛因，經臺灣板橋地方法院於96年03月30日以96年度
    訴字第475號判決處有期徒刑七月確定。
三、詎猶不知悔改，基於施用第一級毒品之犯意，於95年11月21
    日14時許（起訴書誤載為95年11月21日18時02分回溯26小時
    內某時），在臺北市萬華區龍山寺捷運站的廁所內，以針筒
    注射靜脈之方式，施用第一級毒品海洛因一次，嗣於95年11
    月21日17時許，在臺北市○○區○○街162 號前因持有第一
    級毒品海洛因1 包（淨重0.10公克，空包裝重0.21公克），
    而為警查獲。又另基於施用第一級毒品之犯意，於96年01月
    12日凌晨某時許（起訴書誤載為96年01月12日13時42分回溯
    26小時內某時），在臺北縣板橋市○○路住處，以針筒注射
    之方式，施用第一級毒品海洛因一次，嗣於96年01月12日11
    時許在臺北市○○區○○街54號前因持有第一級毒品海洛因
    1包（淨重0.27公克，空包裝重0.18公克）被警查獲。
四、案經臺北市政府警察局中山分局、萬華分局報告臺灣臺北地
    方法院檢察署檢察官偵查起訴。
    理  由
一、上開施用第一級毒品海洛因之犯罪事實，業據被告甲○○於
    警詢、偵查中、本院準備程序及審理時坦承不諱（見95年度
    毒偵字第3137號卷第7 至10、35、36頁，本院96年6月4日準
    備程序及審理筆錄），並有下列事證可稽：
  (一)被告於95年11月21日14時許為警查獲後，經警採尿送驗，以
    氣相層析質譜儀法確認檢驗結果，呈嗎啡及可待因陽性反應
    ，此有臺灣尖端先進生技醫藥股份有限公司95年11月29日所
    出具之濫用藥物檢驗報告、臺北市政府警察局偵辦毒品案件
    尿液檢體委驗單及尿液採樣書附卷可稽（見95年度毒偵字第
    3137號卷第42至44、29頁）。又被告當日為警查獲時，扣得
    白色粉末1 包，經法務部調查局以化學呈色法、氣相層析質
    譜儀分析法檢驗結果，含第一級毒品海洛因成分，淨重0.10
    公克，空包裝重0.21公克，此有法務部調查局95年12月15日
    調科壹字第09523046620 號鑑定書在卷可考（見同上偵查卷
    第45頁）。此外，復有搜索筆錄及扣押物品目錄表、前開扣
    案物品照片1 幀附卷可參（見同上偵查卷第12至15、22頁）
    。
  (二)被告於96年01月12日11時許為警查獲後，經警採尿送驗，以
    氣相層析質譜儀法確認檢驗結果，呈嗎啡及可待因陽性反應
    ，此有臺灣尖端先進生技醫藥股份有限公司96年01月24日所
    出具之濫用藥物檢驗報告、臺北市政府警察局偵辦毒品案件
    尿液檢體委驗單及尿液採樣書在卷可稽（見96年度毒偵字第
    335 號卷第46、47、18頁）。又被告當日為警查獲時，扣得
    白色粉末1 包，經法務部調查局以化學呈色法、氣相層析質
    譜儀分析法檢驗結果，含第一級毒品海洛因成分，淨重0.27
    公克，空包裝重0.18公克，此有法務部調查局96年2月2日調
    科壹字第09623009 270號鑑定書在卷可考（見96年度毒偵字
    第1252號卷第8 頁）。此外，復有搜索筆錄及扣押物品目錄
    表、前開扣案物品照片1幀附卷可參（見96年度毒偵字第335
    號卷第12至17頁）。
  (三)被告前因施用毒品案件，經臺灣高等法院裁定送觀察、勒戒
    後，因認有繼續施用毒品之傾向，再經該法院裁定令入戒治
    處所施以強制戒治，而於87年07月20日入所戒治，其後於87
    年11月25日停止戒治並付保護管束，而於88年07月19日保護
    管束期滿，視為強制戒治期滿，並經臺灣高等法院於88年08
    月13日以87年度上訴字第1819號判決免刑確定。甲○○於上
    開強制戒治執行完畢釋放後之五年內，又因施用毒品案件，
    經本院以91年度訴字第923 號判處有期徒刑一年二月確定，
    且經本院以90年度毒聲字第2156號裁定送觀察、勒戒後，因
    認有繼續施用毒品之傾向，復經本院以90年度毒聲字第2537
    號裁定令入戒治處所施以強制戒治，於91年08月16日停止戒
    治並付保護管束，於91年10月03日戒治期滿執行完畢。復於
    95年12月13日中午12時許，在其臺北縣板橋市○○路276之5
    號2 樓住處，以注射針筒注射海洛因之施用方式，施用第一
    級毒品海洛因，經臺灣板橋地方法院於96年03月30日以96年
    度訴字第475 號判決處有期徒刑七月確定之情，有上開本院
    裁定及判決、臺灣板橋地方法院判決、臺灣高等法院被告前
    案紀錄表附卷可憑。
  (四)綜上，足認被告任意性自白與事實相符，本件事證明確，被
    告強制戒治執行完畢五年內再犯本件施用第二級毒品犯行可
    以認定。
二、查海洛因依毒品危害防制條例第2條第2項第1 款規定，屬第
    一級毒品。是核被告所為，係犯毒品危害防制條例第10條第
    1 項之施用第一級毒品之罪；被告施用前後持有第一級毒品
    之犯行，則為施用之犯行所吸收，不另論罪。又被告於95年
    11月21日14時許施用第一級毒品之犯行、96年01月12日凌晨
    某時許施用第一級毒品之犯行，與經臺灣板橋地方法院96年
    度訴字第475 號判決有期徒刑七月確定之95年12月13日中午
    12時許施用第一級毒品之犯行，均相隔近一個月，尚非無法
    將其各次施用行為予以獨立區分，是其所為自難認屬接續犯
    之情形，是本案被告二次施用第一級毒品犯行，犯意各別，
    行為互殊，應予分論併罰。被告前因施用毒品案件，經本院
    於91年12月10日以91年度訴字第923 號判處有期徒刑一年二
    月，再經臺灣高等法院於92年2月10日以92年度上訴字第194
    號判決駁回上訴，並於92年03月25日確定；復因竊盜案件，
    經本院於92年08月22日以92年度易字第1237號判處有期徒刑
    十一月，並於92年09月19日確定。嗣經入監接續執行上開有
    期徒刑後，於94年1月11日假釋出監，並於94年6月11日因縮
    短刑期且假釋期滿未經撤銷而以執行完畢論，此同有前揭前
    案資料在卷可按，被告受有期徒刑執行完畢，於五年以內故
    意再犯本件最重本刑為有期徒刑以上之罪，為累犯，應依刑
    法第47條第1 項規定，加重其刑。爰審酌被告前因施用毒品
    案件，已經觀察勒戒、強制戒治之程序，已經論述如前，竟
    仍不思悔改，徹底袪除施用毒品之惡習，猶再次施用，可知
    其深陷毒癮難以自拔，惟念及其施用毒品之犯行，在本質上
    乃屬戕害自己身心健康之行為，尚未有嚴重破壞社會秩序或
    侵害他人權益之情形，且犯後尚能坦承犯行之態度等一切情
    狀，分別量處如主文所示之刑，並定應執行刑，以示懲儆。
    末查扣案之第一級毒品海洛因（淨重0.10公克及淨重0.27公
    克），為查獲之第一級毒品，爰依毒品危害防制條例第18條
    第1 項前段規定，宣告沒收銷燬；又包裝上開海洛因之包裝
    袋2 個（重0.21公克及重0.18公克），有防止毒品裸露、逸
    出及潮濕之功用，並便於攜帶使用，為被告所有而供其施用
    毒品犯罪所用之物等情，業經被告自承在案，爰依刑法第38
    條第1項第2款規定，宣告沒收。
據上論斷，依刑事訴訟法第273條之1 第1項、第299條第1項前段
，毒品危害防制條例第10條第1項，第18條第1項前段，刑法第11
條、第47條第1 項、第38條第1項第2款、第51條第5款、第9款、
第10款，判決如主文。
本案經檢察官江貞諭到庭執行職務
中　　華　　民　　國　　96　　年　　6 　　月　　20　　日
　　　　　　　　　刑事第五庭    法　官　賴秀蘭
以上正本證明與原本無異。
如不服本判決，應於判決送達後10日內，向本院提出上訴狀。
　　　　　　　　　　　　　　　　書記官　游秀珠
中　　華　　民　　國　　96　　年　　6 　　月　　28　　日
附錄本案論罪科刑法條：
毒品危害防制條例第10條
施用第一級毒品者，處 6 月以上 5 年以下有期徒刑。
施用第二級毒品者，處 3 年以下有期徒刑。
